臺灣臺北地方法院刑事判決　　　　　　　96年度易字第2888號
公　訴　人　臺灣臺北地方法院檢察署檢察官
被　　　告　甲○○
上列被告因竊盜案件，經檢察官提起公訴（96年度偵字第20484
號），本院判決如下：
    主  文
甲○○竊盜，處有期徒刑陸月，扣案車牌號碼一五二○—ＦＬ號
自用小貨車鑰匙壹支沒收；又共同攜帶兇器竊盜，處有期徒刑捌
月，扣案螺絲起子壹支、彈簧加力鉗壹把及手電筒壹支均沒收。
應執行有期徒刑壹年，扣案車牌號碼一五二○—ＦＬ號自用小貨
車鑰匙壹支、螺絲起子壹支、彈簧加力鉗壹把及手電筒壹支均沒
收。
    事  實
一、甲○○因曾受雇於霖和企業股份有限公司（址設臺北縣樹林
    市○○街36巷1 號，負責人陳榮林，下稱霖和公司）擔任貨
    車司機，而持有霖和公司所有車牌號碼1520-FL 號自用小貨
    車之鑰匙1 支，嗣甲○○於民國96年初離職時，霖和公司未
    要求甲○○返還鑰匙，仍在甲○○持有中。詎甲○○嗣因求
    職不易，經濟困窘，竟意圖為自己不法之所有，於民國96年
    9 月22日某時許，在臺北縣樹林市○○街36巷1 號前，未經
    霖和公司相關人員同意，逕以其持有上開未及返還之貨車鑰
    匙開啟上開自用小貨車車門，並以自己所有機車鑰匙1 支啟
    動電門，駕駛該車離去上址，而竊取之。甲○○又於96年9
    月25日下午某時許，與真實姓名年籍均不詳、綽號「阿松」
    之成年男子共同基於意圖為自己不法所有之犯意聯絡，由甲
    ○○駕駛上開竊得之自用小貨車、「阿松」駕駛另1 輛車牌
    號碼不詳之小貨車，共同攜帶客觀上足對人之生命、身體、
    安全造成危害之螺絲起子1 支、彈簧加力鉗1 把，另持手電
    筒1 支，一同前往臺北縣新店市○○路○ 段95號對面林鴻銘
    所經營之汽車維修廠內，先共同竊取林永慶所有之鐵皮屋烤
    漆板15片，再持上開螺絲起子及彈簧加力鉗破壞林鴻銘受託
    維修、李笑朝所有車牌號碼8P-2292 號自用小客車、莊素真
    所有8997-PD 號自用小客車及龍鼎禮品有限公司（下稱禮鼎
    公司）所有LQ-1312 號自用小客車之車窗，進而竊取8997-P
    D 號自用小客車之前引擎蓋及音響、LQ-1312 號自用小客車
    之前引擎蓋、後車廂蓋、鋼架、引擎室拉桿、左右大燈、JV
    C 廠牌音響及電瓶，均已得手。嗣因林鴻銘察覺異狀，乃報
    警當場查獲甲○○，「阿松」則已逃逸無蹤，並扣得上開鑰
    匙2 支及螺絲起子1 支、彈簧加力鉗1 把、手電筒1 支，始
    悉上情。
二、案經臺北縣政府警察局新店分局移請臺灣臺北地方法院檢察
    署檢察官偵查起訴。
    理  由
一、證據能力之判斷：
    被告甲○○對於下列各項證據方法，均未爭執其證據能力，
    並同意作為證據（見本院卷第13頁反面），本院審酌其作成
    時之情況，認為並無不適當之情事，均得作為證據。
二、認定事實所憑之證據及理由：
    上開犯罪事實，訊據被告甲○○坦承不諱（見偵查卷第12至
    16、60至62頁），並有證人陳世豪、林永慶、林鴻銘證述明
    確（見偵查卷第19至21、22至23、24至25頁），且員警據報
    到場扣得被告持有霖和公司小貨車鑰匙1 支、自己機車鑰匙
    1 支、螺絲起子1 支、彈簧加力鉗1 把、手電筒1 支（見偵
    查卷第26至29頁），而車牌號碼1520-FL 號自用小貨車業據
    陳世豪領回、鐵皮屋烤漆板15片則據林永慶領回無誤，有贓
    物認領保管單2 張附卷可考（見偵查卷第31至32頁），員警
    當場拍攝刑案現場勘查照片共24張足憑（見偵查卷第38 至
    49頁），復有車牌號碼8P-2292 號自用小客車、8997-PD 號
    自用小客車、LQ-1312 號自用小客車車號查詢汽車車籍資料
    可稽（見本院卷第10至12頁），是被告任意性自白有上開證
    據足資佐證，堪認與事實相符，可以採信。綜上，本案事證
    明確，被告犯行洵堪認定，應予依法論罪科刑。
三、論罪科刑之依據：
  (一)核被告於96年9 月22日竊取自用小貨車之行為，係犯刑法第
    320 條第1 項竊盜罪；被告於96年9 月25日竊取鐵皮屋烤漆
    板、汽車音響、設備、零件等行為，則犯刑法第321 條第1
    項第3 款攜帶兇器竊盜罪。被告於96年9 月25日係夥同「阿
    松」一同遂行竊盜犯行，渠等間有犯意聯絡及行為分擔，為
    共同正犯。又被告於96年9 月25日一併竊取鐵皮屋烤漆板、
    汽車音響、設備、零件等行為，係以一密接時、地之竊取行
    為，同時侵害林永慶、林鴻銘、李笑朝、莊素真、龍鼎公司
    之財產法益，為想像競合犯，應依刑法第55條規定，以一罪
    論處。被告上開2 次犯行，犯意個別，行為互殊，應予分論
    併罰。爰審酌被告竊取昔日任職公司之自用小貨車，又夥同
    「阿松」竊取他人烤漆板、汽車音響、設備、零件等物，擬
    轉賣牟利，手段惡劣，造成霖和公司、林永慶、林鴻銘、李
    笑朝、莊素真、龍鼎公司之財產損害甚鉅，惟被告犯罪動機
    乃因離婚，有一子待其扶養，求職不易，經濟困窘，致蹈法
    網，目前以打零工維生，月薪約新臺幣2 至3 萬元，被告犯
    罪後坦承全部犯行，表示後悔等一切情狀，分別量處有期徒
    刑6 月、8 月，並定應執行有期徒刑1 年，以示懲儆。
  (二)扣案車牌號碼1520-FL 號自用小貨車之鑰匙1 支，被告離職
    時，霖和公司未要求伊繳回，故已歸被告所有，業據被告陳
    述在卷（見偵查卷第61至62頁、本院卷第14頁），被告竟用
    以竊取該自用小貨車，應依刑法第38條第1 項第2 款規定，
    宣告沒收。至另1 支扣案鑰匙乃被告所有之機車鑰匙，被告
    雖持以遂行竊盜犯行，但該把鑰匙尚須用以啟動機車，並無
    沒收必要。又扣案螺絲起子1 支、彈簧加力鉗1 把及手電筒
    1 支，均屬被告所有，以竊取烤漆板、音響、設備及零件犯
    罪所用，亦據被告供明在卷（見偵查卷第62頁），應依刑法
    第38條第1 項第2 款規定，併予宣告沒收之。
據上論斷，應依刑事訴訟法第284 條之1 、第299 第1 項前段，
刑法第28條、第321 條第1 項第3 款、第320 條第1 項、第55條
、第51條第5 款、第9 條，刑法施行法第1 條之1 ，判決如主文
。
本案經檢察官永欽到庭執行職務。
中　　華　　民　　國　　96　　年　　12　　月　　17　　日
　　　　　　　　　刑事第六庭  法　官　林晏如
上正本與原本無異。
如不服本判決，應於判決送達後10日內向本院提出上訴狀（應抄
附繕本）。告訴人或被害人如對於本判決不服者，應具備理由請
求檢察官上訴，其上訴期間之計算係以檢察官收受判決正本之日
期為準。
                              書記官  楊盈茹
中　　華　　民　　國　　96　　年　　12　　月　　17　　日
附錄本案論罪科刑法條全文：
中華民國刑法第321條
犯竊盜罪而有左列情形之一者，處六月以上、五年以下有期徒刑
：
一、於夜間侵入住宅或有人居住之建築物、船艦或隱匿其內而犯
    之者。
二、毀越門扇、牆垣或其他安全設備而犯之者。
三、攜帶兇器而犯之者。
四、結夥三人以上而犯之者。
五、乘火災、水災或其他災害之際而犯之者。
六、在車站或埠頭而犯之者。
前項之未遂犯罰之。
中華民國刑法第320條
意圖為自己或第三人不法之所有，而竊取他人之動產者，為竊盜
罪，處 5 年以下有期徒刑、拘役或 5 百元以下罰金。
意圖為自己或第三人不法之利益，而竊佔他人之不動產者，依前
項之規定處斷。
前二項之未遂犯罰之。
